臺灣桃園地方法院刑事判決　　　　　　　　　　　九十二年度桃簡字第一七六七號
　　公　訴　人　臺灣桃園地方法院檢察署檢察官
　　被　　　告　甲○○
右列被告因違反商標法案件，經檢察官聲請以簡易判決處刑（九十二年度偵字第一四
０九七號），本院判決如左：
    主      文
甲○○明知為意圖欺騙他人於同一商品使用相同於他人註冊商標之圖樣之商品而販賣
，處拘役肆拾日，如易科罰金以佰元折算壹日。緩刑年。
扣案之皮包參個、外套壹件均沒收。
    事實及理由
一、被告甲○○於民國九十二年間某日，自韓國帶回仿冒標有義大利商固喜歡固喜公
    司向我國經濟部中央標準局（已改為智慧財產局）申請註冊取得專用權商標之皮
    包、衣服等物，係屬意圖欺騙他人而於同一商品使用近似於他人註冊商標之仿冒
    品，竟意圖營利，於九十二年八月七日，在桃園縣大溪鎮○○○路一號對面經營
    服飾店，就進價新台幣（下同）二百元之皮包以五百元售出，就進價五百元之外
    套以六、七百元之價格販賣予不特定之人。嗣於當日上午十時三十分許，在上址
    為警當場查獲，並扣得皮包三個、外套一件。
二、訊據被告甲○○固坦承扣案物為其自韓國購買帶回國內，惟矢口否認有違反商標
    法之犯行，辯稱：伊不知道那些東西是仿冒品，伊是買回來自己用的云云，然查
    ，被告業於警訊時坦承扣案之仿冒皮包、外套係其自韓國批購回國供販賣之用，
    僅否認知悉該物係仿冒他人註冊商標圖樣之仿冒品，且扣案之皮包三個經本院勘
    驗得知，扣案之女用手提式皮包內部塞滿報紙；女用長皮夾內塞有長海綿一塊、
    信用卡夾層內置放紙置卡片一張；大零錢包內塞有牛皮紙，有本院勘驗筆錄一紙
    在卷可憑，顯見扣案之三個皮包均係新品尚未使用過，再參酌被告本身經營服飾
    店，就「ＧＵＣＣＩ」流行品牌之商標當無不知之理，既係世界知名品牌，正品
    皮包、外套之價格當無僅值數百元之理，況被告遠自韓國批貨販賣，對於服飾品
    牌自應有相當程度研究，否則如何向消費者介紹貨品及招攬客源？是以被告之前
    開辯詞，純係畏罪卸責之詞，顯無足採，且右揭事實並據告訴代理人劉廷耀於警
    訊中指訴綦詳，並有義商固喜觀固喜公司之經濟部智慧財產局商標檢索「ＧＵＣ
    ＣＩ」商標資料、鑑定證明書各一紙附卷可參，及如前開所述之扣案物可資佐証
    ，故本件事證明確，被告犯行洵堪認定，應予依法論科。
三、按所謂販賣行為不以販入後復行賣出為要件，只要及營利為目的，販入或賣出上
    開物品，其犯罪即告成立。又按商標法業於九十二年五月二十八日修正公布全文
    九十四條，原商標法第六十三條已移至修正後之第八十二條，依修正後商標法第
    九十四條規定，該法自公布日起六個月後施行，故新修正公布之商標法，自九十
    二年十一月二十八日起正式施行，被告犯罪後商標法已經修正為第八十二條，茲
    比較新舊法，刑度並無不同，依刑法第二條第一項前段之規定，應適用修正後商
    標法之規定，核被告所為，係犯修正後商標法第八十二條之明知為意圖欺騙他人
    於同一商品使用相同於他人住這商標之圖樣之商品而販賣罪及意圖販賣而輸入罪
    。被告所犯之輸入仿冒商品與販賣仿冒商品二罪間，有方法結果之牽連關係，應
    依刑法第五十五條規定，從較重之販賣仿冒商品罪處斷。爰審酌被告素行良好，
    並無前科，扣案仿冒品之數量，及犯罪態度等一切情狀，量處如主文所示之刑，
    並諭知易科罰金之折算標準。末查，被告前未曾受有期徒刑以上刑之宣告，其因
    一時失慮致罹刑章，經此教訓後，諒已知所警惕而無再犯之虞，本院認所宣告之
    刑以暫不執行為適當，併予宣告緩刑三年，以啟自新。
三、扣案之皮包三個、外套一件，均應依修正後商標法第八十三條規定宣告沒收。
四、據上論斷，依刑事訴訟法第四百四十九條第一項、第四百五十條第一項，修正後
    商標法第八十二條、第八十三條，刑法第十一條前段、第二條第一項前段、第五
    十五條、第四十一條第一項前段、第七十四條第一款，罰金罰鍰提高標準條例第
    二條，逕以簡易判決處刑如主文。
如不服本判決，得於判決書送達之翌日起十日內，以書狀敘述理由，上訴本院合議庭
。
中      華      民      國    九十三    年      一      月     十四     日
                              臺灣桃園地方法院刑事第八庭
                                  法  官  林  恆  吉
右正本證明與原本無異。
                                  書記官  黃  泰  能
中      華      民      國    九十三    年      一      月     十四     日
本案論罪科刑主要法條
修正後商標法第八十二條
明知為前條商品而販賣、意圖販賣而陳列、輸出或輸入者，處一年以下有期徒刑、拘
役或科或併科新臺幣五萬元以下罰金。
